【裁判字號】    97,交抗,638
【裁判日期】    970605
【裁判案由】    違反道路交通管理處罰條例
【裁判全文】
臺灣高等法院交通事件裁定             97年度交抗字第638號
抗  告  人
即受處分人  甲○○
上列抗告人因違反道路交通管理處罰條例案件，不服台灣宜蘭地
方法院，中華民國九十七年五月八日所為裁定（九十七年度交聲
字第一二０號），提起抗告，本院裁定如下：
    主  文
抗告駁回。
    理  由
一、原裁定略以：
  (一)按受處分人，不服第八條主管機關所為之處罰，得於接到裁
    決書之翌日起二十日內，向管轄地方法院聲明異議，道路交
    通管理處罰條例第八十七條第一項定有明文。依前開規定，
    受處分人之聲明異議，應於收受裁決書翌日起二十日內為之
    ，否則即屬不合法律上之程式。又交通法庭認聲明異議不合
    法律上之程式者，應以裁定駁回之，亦為道路交通案件處理
    辦法第十八條前段所明定。次按處理違反道路交通管理事件
    ，有關文書送達之程式，依行政程序法之規定，違反道路交
    通管理事件統一裁罰基準及處理細則第五條定有明文。再依
    行政程序法第七十三條第一項規定，於應送達處所不獲會晤
    應受送達人時，得將文書付與有辨別事理能力之同居人、受
    僱人或應送達處所之接收郵件人員。
  (二)查本件原處分機關製作之宜監字第裁43-A00WE4585號裁決書
    ，業於民國九十七年三月（原裁定書誤繕為九月）二十八日
    寄送甲○○位於宜蘭縣員山鄉○○路三十九之三號戶籍地址
    ，且由同居人即甲○○之母柯惠美收受，有送達證書及全戶
    基本資料查詢結果各一份在卷可參，是該裁決書已於該日合
    法送達於甲○○。依上開說明，甲○○本應於翌日起二十日
    內向管轄地方法院聲明異議。然而甲○○竟遲於同年四月二
    十八日始聲明異議，有其異議狀及其上原處分機關之收文章
    在卷可查，足見已逾法定聲明異議期間甚明。核屬不合法律
    上之程式，且無從補正，爰裁定駁回其異議。
二、抗告意旨略謂：本件違規時間，伊係在南投旅遊，實與伊無
    關，應係他人所為，伊亦未曾接獲違規通知單，於九十七年
    三月二十八日接獲裁決書後，旋即提出異議，原審不予詳查
    ，自非妥適，爰提起抗告云云。
三、本院查：
  (一)法院受理案件，係應先就程序事項予以審查，倘程序於法不
    合，又不能補正者，即無進入實體審查之餘地。
  (二)原審已就本件異議之逾期，詳細論述「屬不合法律上程式，
    且無從補正」，予以駁回，核無不合。抗告意旨，置原裁定
    已經明白說明之事項於不顧，猶就實體事項而為爭執，不能
    認為有理由，自應予駁回。
四、據上論結，應依道路交通案件處理辦法第二十六條，刑事訴
    訟法第四百十二條，裁定如主文。
中    華    民    國    97    年    6     月    5     日
                  刑事第十九庭審判長法  官  黃金富
                                    法  官  魏新國
                                    法  官  洪昌宏
以上正本證明與原本無異。
不得再抗告。
                                    書記官  王韻雅
中    華    民    國    97    年    6     月    5     日


司法院資訊處製作；財團法人民間司法改革基金會備份。
